【裁判字號】    89,易,511
【裁判日期】    890914
【裁判案由】    竊盜
【裁判全文】
臺灣雲林地方法院刑事判決
    公  訴  人  臺灣雲林地方法院檢察署檢察官
    被      告  甲○○
右列被告因竊盜案件，經檢察官提起公訴（八十九年度偵字第二三五一號），本院判
決如左：
    主  文
甲○○竊盜，累犯，處有期徒刑捌月。
    事  實
一、甲○○前有二次竊盜前科，最近一次曾於民國八十五年一月二十五日，因竊盜案
    件，經本院以八十五年度易字第五○號判處有期徒刑四月，並於同年二月二十三
    日確定，甫於同年七月十一日執行完畢。詎甲○○仍不知悔改，復意圖為自己不
    法之所有，於八十九年六月一日晚上八時至同年月三日上午七時期間之某時許，
    在雲林縣虎尾鎮○○里○○路天后宮後之停車場，持自備之鑰匙一支，竊取乙○
    ○所有車牌號碼ＮＢＱ－３６１號重機車一輛，於得手後，供己騎用。嗣於同年
    月四日下午十七時許，在雲林縣虎尾鎮廉使里虎尾農會超市○道路為警當場查獲
    ，並扣得上開鑰匙一支。
二、案經雲林縣警察局虎尾分局報請臺灣雲林地方法院檢察署檢察官偵查起訴。
    理  由
一、訊據被告甲○○，對於右揭時地騎乘上開機車為警查獲之事實固坦承不諱，惟矢
    口否認有何竊盜犯行，辯稱：該機車係向友人丙○○借的，且伊並不知道是贓車
    云云。然查，上開機車為乙○○所有，其停放於停車場遭竊之事實，業據被害人
    乙○○於警訊時指訴甚詳。次查，被告對於該贓車之來源，先於警訊時供稱：該
    車是於八十九年六月三日下午七時三十分許，在虎尾鎮○○路○段鐵道旁向綽號
    阿章男子借得云云（見警訊筆錄）。後於檢察官訊問時，則改供稱「我是向綽號
    『阿鴻』朋友，在虎尾鐵路旁，於三、四天前借的」（見臺灣雲林地方法院檢察
    署八十九年度偵字第二三五一號偵查卷宗第七頁背面）。嗣於本院審理時，更改
    稱：「阿江」於八十九年六月三日下午四、五時許，在糖廠火車鐵路旁將車交付
    予伊云云（見本院八十九年七月二十五日訊問筆錄）。綜合上述，被告對於所騎
    乘之上開贓車來源，於何時？何地？向何人借得？前後供述並不一致，所辯已屬
    可疑。本院為發現真實起見，復傳訊證人即被告所指提供上開贓車之人丙○○到
    庭具結，證稱：未曾偷竊上開贓車，或將該贓車借予被告等語，顯見該機車並非
    證人丙○○出借。再者，被告於檢察官偵訊時，對於如何將該車交還予「阿章」
    ，並未舉證以實其說，所辯與常情有違。是被告上開所辯，應係臨訟卸責之詞，
    不足採信。此外，復有贓物認領保管收據與車輛竊盜、車牌失竊資料個別查詢報
    表各一紙及相片一張、鑰匙一支等物在卷可資佐證。本件事證明確，被告犯行洵
    堪認定。
二、核被告所為，係犯刑法第三百二十條第一項之竊盜罪。被告前因竊盜案件，經本
    院判處有期徒刑四月，於八十五年七月十一日執行完畢，此有臺灣雲林地方法院
    檢察署刑案資料查註紀錄表及臺灣高等法院被告全國前案紀錄表各一份在卷可按
    ，其前受有期徒刑執行完畢，於五年以內再犯本件最重本刑為有期徒刑以上之罪
    ，為累犯，應依刑法第四十七條之規定加重其刑。爰審酌被告於八十三年及八十
    五年間各有一次因竊盜被判處徒刑之前科紀錄，且均經執行徒刑完畢，有臺灣高
    等法院被告全國前案紀錄表一份附卷可參，竟猶不知悔改，仍再犯本件竊盜犯行
    ，足見其惡性不改，且犯後猶矢口否認犯行，並誣指他人所為，企圖卸除自己責
    任，而竊取他人機車，使自己獲得便利，卻造成他人不便，惟念其犯罪所用之手
    段輕微及被害人所受損害不大等一切情狀，量處如主文所示之刑，以資懲儆。扣
    案之鑰匙一支，被告否認為其所有，又非違禁物，爰不為沒收之諭知。
據上論斷，應依刑事訴訟法第二百九十九條第一項前段，刑法第三百二十條第一項、
第四十七條，罰金罰鍰提高標準條例第一條前段，判決如主文。
本案經檢察官徐維嶽到庭執行職務。
中      華      民      國      八十九      年    九    月     十四    日
                                        臺灣雲林地方法院刑事第一庭
                                            審判長法官  唐  光  義
                                            法      官  林  秋  火
                                            法      官  廖  國  勝
右正本證明與原本無異。
如不服本判決，應於判決送達後十日內向本院提出上訴狀( 應附繕本 )。
                                            書  記  官  顏  錦  清
中      華      民      國      八十九      年    九    月     十四     日
附錄本案論罪科刑法條全文：
刑法第三百二十條第一項
意圖為自己或第三人不法之所有，而竊取他人之動產者，為竊盜罪，處五年以下有期
徒刑、拘役或五百元以下罰金。


司法院資訊處製作；財團法人民間司法改革基金會備份。
